臺灣臺中地方法院民事裁定
111年度小上字第100號
上  訴  人  黃鴻佶
被  上訴人  唐岦企業股份有限公司

            廖士閔
上列當事人間請求返還不當得利事件，上訴人對於中華民國111
年5月19日本院臺中簡易庭111年度中小字第821號第一審小額民
事判決提起上訴，本院裁定如下：
    主    文
上訴駁回。
第二審訴訟費用新臺幣壹仟伍佰元由上訴人負擔。
    理    由
一、按對於小額程序之第一審裁判之上訴，非以其違背法令為理
    由，不得為之；又上訴狀內應記載上訴理由，表明下列各款
    事項：一、原判決所違背之法令及其具體內容。二、依訴訟
    資料可認為原判決有違背法令之具體事實，民事訴訟法第43
    6條之24第2項、第436條之25分別定有明文。所謂判決有違
    背法令，乃指判決不適用法規或適用不當，此為同法第468
    條所明定，依同法第436條之32第2項規定，為小額事件之上
    訴程序所準用。故對小額訴訟程序之第一審判決提起上訴時
    ，其上訴狀或理由書應有具體之指摘，並揭示該法規之條項
    或其內容，若係成文法以外之法則，應揭示該法則之旨趣，
    倘為司法院解釋或最高法院之判例，則應揭示該判解之字號
    或其內容，如依民事訴訟法第469條所列第1款至第5款理由
    提起上訴時，其上訴狀或理由書應揭示合於該條款之事實，
    上訴狀或理由書如未依此項方法表明者，即難認為已對原審
    判決之違背法令有具體之揭示，其上訴自難認為合法。又按
    上訴不合法者，第二審法院應以裁定駁回之，為民事訴訟法
    第444條第1項前段所明定，依同法第436條之32第2項，於小
    額事件之上訴程序亦準用之。
二、上訴意旨略以：伊於原審審理時即多次表明並無毀損車牌號
    碼000-0000號自小客車（下稱系爭車輛），不須負擔系爭車
    輛之維修費用，且被上訴人亦未提出證據證明伊有毀損系爭
    車輛之事實，被上訴人要求伊負擔系爭車輛之維修費用，並
    無理由，爰依法提起上訴等語。並聲明：（一）原判決廢棄
    。（二）被上訴人應給付上訴人新臺幣（下同）9,000元。
    （三）第一、二審訴訟費用均由被上訴人負擔。
三、經查，原審已綜合全辯論意旨，認被上訴人向上訴人收取其
    承租系爭車輛期間，該車輛受損維修之費用，核屬有據，並
    判決駁回上訴人主張不當得利之請求。上訴意旨無非就原審
    證據取捨，以及認定事實之職權行使，指摘不當，並未具體
    表明原審所為判決究有何違背法令之處（例如：應適用如何
    之法規而不適用，或所適用之法規有如何之不當，或其採證
    有違背如何之證據法則等情事），或依訴訟資料有何判決違
    背法令情形，更未指明原判決所違反法令之條項或其內容。
    揆諸前揭說明，難謂上訴人已合法表明上訴理由，其上訴顯
    難認為合法，應予駁回。
四、小額訴訟之上訴程序，法院為訴訟費用之裁判時，應確定其
    費用額，民事訴訟法第436條之19第1項、第436條之32第1項
    規定甚明。本件第二審訴訟費用為1,500元，應由上訴人負
    擔，爰併為確定如主文第2項所示。
五、據上論結，本件上訴為不合法，依民事訴訟法第436條之32
    第1項、第2項、第444條第1項前段、第95條、第78條、第
    436條之19第1項，裁定如主文。 
中　　華　　民　　國　　111 　年　　7 　　月　　 12   日
                  民事第三庭　審判長法  官  陳宗賢
　　　　　　　　　　　　　　　　　　法　官  劉育綾
　　　　　　　　　　　　　　　　　　法　官  劉承翰
以上正本係照原本作成。
本件裁定不得抗告。
中　　華　　民　　國　　111 　年　　7 　　月　　13　　日
                                    書記官  蔡昀潔